# 投资性房地产相关问题一

提问人：木叶白牙 时间：2014-12-08 00:12:56
老师们您好： 1 、什么叫能够单独计量和出售？比如企业建造或购入一栋大厦，只取得了一个大的房产证，把其中一层用于出租，其余的自用，这一层目前并没有独立的房产证，是不是可以按照各层的建造成本或是购入成本分摊后去重新办一个房产证，这样才算是可以单独计量和出售呢？这样的话是不是类似这样的情况下基本上都能算作能够单独计量和出售呢？ 2 、在一块儿土地上建造三个房子后，分别自用、出租，土地价值如何分摊？准则讲解给的案例是按照建筑物的建造价值分摊，是否合理？是不是建造不同的房子就会有不同的容积率，不同的容积率要缴纳的土地使用权费用就不同，所以才会按照建筑物的建造成本分摊？

回答人：chenyiwei
1 、“能够单独计量和出售”包括在需要出售时可以随时分割产权证，为拟出售的部分办理单独的产权证不受法律限制，无法律障碍的情况。 2 、可根据占地面积、建筑面积或建筑成本、相对市场价值等多种方法分摊，但一旦确定其中一种方式，即成为一项会计政策，应一贯地运用于所有同类或类似交易。